# 关于集团内应收应付票据的合并抵销问题

提问人：Petty_L 时间：2019-09-19 16:44:48
D 公司为集团下属子公司，现收到 C 公司背书的汇票，打算后期作承兑或贴现之用，虽与 C 公司的债权债务关系已经解除，但 “应收票据” 仍有挂账。此时 A、B、C公司身份不同，对于 D 公司应收票据抵消的情况也不同：
（ 1 ）若开票人A 公司为集团下属子公司，
①B、C 公司也都是集团下属子公司，则A、B、C、D同属集团层级内，D公司的 “应收票据” 需要与 A公司的 “应付票据”抵消；
②B、C 公司都不是集团下属子公司，D 公司的“应收票据”是否需要抵消？
③B、C 公司其中一个不是集团下属子公司，D 公司的 “应收票据” 是否需要抵消？
（ 2 ）若开票人 A公司不是集团下属子公司，则无论 B、C公司是否为集团下属子公司，D公司的 “应收票据” 都不需要抵消，对吧？

回答人：chenyiwei
1 、如果 A、D 都是集团内的子公司，则站在合并报表层面，相当于赎回了自己签发的票据，票据关系在合并报表层面已经消灭，故合并报表层面不体现与该票据相关的任何资产和负债。
2 、若开票人 A公司不是集团下属子公司，则不论 B、C 是否为集团内子公司，合并报表层面均体现为对 A 的应收票据（或应收款项融资）。